【裁判字號】    90,訴,337
【裁判日期】    901030
【裁判案由】    毒品危害防制條例
【裁判全文】
臺灣士林地方法院刑事判決                            九十年度訴字第三三七號
    公  訴  人  臺灣士林地方法院檢察署檢察官
    被      告  甲○○
                        （現於台灣台北戒治所強制戒治中）
                        身分證.
右列被告因違反毒品危害防制條例案件，經檢察官提起公訴（八十九年度毒偵字第二
三二四號、九十年度毒偵字第五七二、八九一號），本院判決如左：
    主  文
甲○○連續施用第一級毒品，處有期徒刑壹年肆月，扣案之第一級毒品海洛因包（
分別淨重零點零柒公克、零點貳伍公克、零點壹玖公克）沒收銷燬、注射針筒玖支、
塑膠管壹支均沒收；又連續施用第二級毒品，處有期徒刑陸月，扣案之第二級毒品安
非他命壹包（淨重零點貳公克）、安非他命殘渣袋壹只其內第二級毒品安非他命殘渣
（量微無法析離秤重）均沒收銷燬、吸食器壹組、安非他命殘渣袋壹只沒收；應執行
有期徒刑壹年陸月，扣案之第一級毒品海洛因包（分別淨重零點零柒公克、零點貳
伍公克、零點壹玖公克）、及第二級毒品安非他命壹包（淨重零點貳公克）、安非他
命殘渣袋壹只其內第二級毒品安非他命殘渣（量微無法析離秤重）均沒收銷燬，扣案
之注射針筒玖支、塑膠管壹支、吸食器壹組、安非他命殘渣袋壹只沒收。
    事  實
一、被告甲○○前因施用第二級毒品安非他命案件，經法院裁定送觀察、勒戒後，認
    無繼續施用毒品傾向，業經臺灣士林地方法院檢察署檢察官於民國八十九年二月
    二十四日以八十九年度毒偵緝字第六五號為不起訴處分確定。詎被告復基於施用
    第一級毒品海洛因之概括犯意，連續自八十九年九月中旬起，在台北市○○區○
    ○路二九０號旁產業道路雞寮，連續施用第一級毒品海洛因，另基於施用第二級
    毒品安非他命之概括犯意，自八十九年五、六月間起，在上址及台北市○○區○
    ○路三一二巷三八號旁空屋內，連續施用第二級毒品安非他命，為警於八十九年
    九月二十八日晚上六時許，台北市○○區○○路二九０號旁（產業道路雞寮）查
    獲，並扣得第一級毒品海洛因一包（淨重零點零七公克）、及其所有之安非他命
    殘渣袋一只、供施用安非他命之吸食器一組、供施用海洛因之注射針筒四支等物
    。翌日經交保後，約隔三、四日，其分別賡續同上施用第一級毒品海洛因、第二
    級毒品安非他命之概括犯意，在同上之地點，連續施用第一級毒品海洛因，及第
    二級毒品安非他命，於九十年一月二十日晚上十一時三十分左右，在台北市○○
    區○○路三八０巷五號二樓查獲，並扣得第一級毒品海洛因一包（淨重零點二五
    公克）、第二級毒品安非他命一包（淨重零點二公克）、注射針筒四支等物。翌
    日交保後，約隔四、五日，其復賡續同上施用第一級毒品海洛因之概括犯意，在
    同上之地點，連續施用第一級毒品海洛因，於九十年五月九日某時，在台北市○
    ○區○○路三一二巷三八號旁空屋內，施用第一級毒品海洛因，為警於九十年五
    月十日上午十一時三十分左右，在台北市○○區○○路三一二巷三八號旁空屋查
    獲，並扣得第一級毒品海洛因一包（淨重零點一九公克）、及其所有供注射海洛
    因之注射針筒及塑膠管各一支等物。經依本院九十年度毒聲字第二一七號裁定送
    觀察、勒戒後，認有繼續施用毒品之傾向。
二、案經台北市政府警察局松山分局、內湖分局報告及台北市政府警察局松山分局移
    送台灣台北地方法院檢察署呈請台灣高等法院檢察署令轉臺灣士林地方法院檢察
    署偵查起訴。
      理  由
一、右揭事實，業據被告甲○○坦承不諱，且被告經警於八十九年九月二十八日及九
    十年一月二十日查獲時所採集之尿液送驗結果，均呈嗎啡及甲基安非他命（或安
    非他命）陽性反應，有憲兵司令部刑事鑑識中心九十年一月五日（九○）綱得字
    第一一四八四號鑑驗通知書、八十九年十月三日、九十年三月十五日台北市立療
    養院煙毒尿液報告書各一份可證，且分別有第一級毒品海洛因一包（淨重零點零
    七公克）、安非他命殘渣袋一只、吸食器一組、注射針筒四支；及第一級毒品海
    洛因一包（淨重零點二五公克）、第二級毒品安非他命一包（淨重零點二公克）
    、注射針筒四支等物扣案足資佐證，該等毒品經初步鑑驗結果，分別呈嗎啡、安
    非他命反應，有台北市警察局松山分局松山派出所毒品初步鑑驗報告單各一份在
    卷可稽，九十年一月二十日查扣之前開海洛因一包（淨重零點二五公克），經送
    法務部調查局檢驗結果，確定含海洛因成分，復有該局九十年十月二十九日（九
    ○）陸（一）字第九○一八○一二八號鑑定通知書一份在卷可憑。又被告於九十
    年五月九日某時，在台北市○○區○○路三一二巷三八號旁空屋內，施用第一級
    毒品海洛因，並經被告於偵查中自白（見臺灣士林地方法院檢察署檢察官九十年
    度毒偵字第八九一號九十年五月十日訊問筆錄），其於當日查獲時所採集之尿液
    送驗結果，亦呈嗎啡陽性反應，有九十年五月二十五日台北市立療養院煙毒尿液
    報告書一份可證，復有第一級毒品海洛因一包（淨重零點一九公克）、注射針筒
    及塑膠管各一支扣案足資佐證，此包海洛因經送法務部調查局檢驗結果，確定含
    海洛因成分，有該局九十年六月十一日（九○）陸（一）字第九○一六七五一四
    號鑑定通知書一份在卷可憑。被告前因施用第二級毒品安非他命案件，經法院裁
    定送觀察、勒戒後，認無繼續施用毒品傾向，業經臺灣士林地方法院檢察署檢察
    官於民國八十九年二月二十四日以八十九年度毒偵緝字第六五號為不起訴處分確
    定。復因本案連續施用第一、二級毒品案件，經依本院九十年度毒聲字第四一號
    裁定送觀察、勒戒後，認有繼續施用毒品之傾向，分別有臺灣高等法院檢察署刑
    案紀錄簡覆表、台灣高等法院被告全國前案紀錄表、臺灣士林地方法院檢察署八
    十九年度毒偵緝字第六五號為不起訴處分書、本院九十年度毒聲字第二一七、七
    六七號刑事裁定書、台灣士林看守所九十年五月二十五日（九十）士所戒字第二
    一二七號函送之有繼續施用毒品傾向之證明書各一份附卷可參。本件事證明確，
    被告犯行洵堪認定。
二、按施用毒品經觀察勒戒後，無繼續施用毒品傾向者，檢察官為不起訴處分後，五
    年內再施用毒品，經觀察勒戒，認有繼續施用毒品傾向者，應進入訴訟程序審理
    ，毒品危害防制條例第二十條第三項定有明文，本件被告再犯施用毒品罪，經觀
    察勒戒，認有繼續施用毒品傾向，符合上開規定，合予敘明。核被告所為係犯毒
    品危害防制條例第十條第一項、第二項之罪。被告持有第一級毒品海洛因、及第
    二級毒品安非他命之行為已分別為施用毒品海洛因、安非他命之行為所吸收，不
    另論罪。被告先後多次施用第一級毒品海洛因、第二級毒品安非他命之行為，均
    時間緊接，所犯各係構成要件相同之罪，顯各係出於概括之犯意為之，均分別為
    連續犯，爰依刑法第五十六條之規定各論以一罪，並分別加重其刑。被告所犯連
    續施用第一級毒品罪，與連續施用第二級毒品罪間，犯意各別，行為互異，應分
    論併罰。爰審酌被告犯罪之動機、施用毒品情形、生活狀況、智識程度、犯罪所
    生之損害，及犯罪後態度等一切情狀，量處主文所示之刑，並定其應執行刑。扣
    案之第一級毒品海洛因三包（分別淨重零點零柒公克、零點貳公克、零點二公克
    ）、第二級毒品安非他命一包（淨重零點貳公克），及殘渣袋一只內之安非他命
    殘渣（量微無法析離秤重），均屬違禁物，不問屬於犯人與否，應依同條例第十
    八條第一項前段之規定，沒收銷燬之。扣案之注射針筒九支、塑膠管一支、吸食
    器一組及含安非他命殘渣之袋子一只，均為被告所有且供犯罪所用，業據其供明
    在卷，依法宣告沒收。
據上論斷，應依刑事訴訟法第二百九十九條第一項前段、毒品危害防制條例第十條第
一項、第二項、第十八條第一項前段、刑法第二條第一項前段、第十一條、第五十六
條、第五十一條第五款、第三十八條第一項第二款，判決如主文。
本案經檢察官陳俊宏到庭執行職務
中      華      民      國      九十      年      十      月    三十    日
                                  臺灣士林地方法院刑事第四庭
                                          法  官
右正本證明與原本無異。
如不服本判決，應於判決送達後十日內，向本院提出上訴狀。
                                          書記官
中      華      民      國      九十      年      十      月    三十    日


司法院資訊處製作；財團法人民間司法改革基金會備份。
